# 请教陈版：以前年度出资验资问题

提问人：koodhao 时间：2022-03-04 15:24:46
求教陈版，企业成立于 2015 年，成立至今的出资均未经验资，现在企业准备IPO，是否能够补充验资，将 2015 年设立时出资进行验资？如果不行，该怎么做才能符合IPO出资核查的要求？

回答人：chenyiwei
理论上是可以对多年前的出资进行验资的，但可能存在较大的风险和难度。由于验资是注重法律形式的业务，故首先需确保相关形式要件齐备（对照验资准则指南中的取证要求），其次要关注在验资截止日后是否存在变相抽逃出资的情况，这就需要对后续的大额支出进行逐笔核查，工作量和相关的执业风险均较大。